【裁判字號】    99,台上,8055
【裁判日期】    991223
【裁判案由】    公共危險等罪
【裁判全文】
最高法院刑事判決            九十九年度台上字第八０五五號
上  訴  人  張皓涵
上列上訴人因公共危險等罪案件，不服台灣高等法院高雄分院中
華民國九十九年九月二十八日第二審判決（九十九年度交上訴字
第三九號，起訴案號：台灣高雄地方法院檢察署九十八年度偵字
第三０七八七號），提起上訴，本院判決如下：
    主  文
上訴駁回。
    理  由
一、肇事致人受傷逃逸部分：
按刑事訴訟法第三百七十七條規定，上訴於第三審法院，非以判
決違背法令為理由，不得為之。是提起第三審上訴，應以原判決
違背法令為理由，係屬法定要件。如果上訴理由書狀並未依據卷
內訴訟資料，具體指摘原判決不適用何種法則或如何適用不當，
或所指摘原判決違法情事，顯與法律規定得為第三審上訴理由之
違法情形，不相適合時，均應認其上訴為違背法律上之程式，予
以駁回。本件原判決維持第一審論處上訴人張皓涵犯肇事致人受
傷而逃逸罪累犯之刑之判決，駁回其在第二審之上訴。已詳敘認
定犯罪事實之依據及憑以認定之理由。從形式上觀察，原判決並
無任何違背法令之處。查證據之取捨及事實之認定，為事實審法
院之職權，茍其判斷無違經驗法則或論理法則，即不能任意指為
違法。上訴人酒後駕車肇事致人受傷逃逸等情，業據證人即告訴
人李育庭、許文凱、黃怡仁；證人即上訴人搭載之友人孫崇殷、
林景文，及證人劉碧華、李吉夫於警詢時陳述屬實，復有道路交
通事故現場圖、舉發違反道路交通管理事件通知單、道路交通事
故調查報告表、道路交通事故肇事逃逸追查表、診斷證明書、交
通事故談話紀錄表、現場照片在卷可稽。原判決依憑上情，參酌
卷內其他證據調查之結果，綜合判斷，認上訴人確有駕駛動力交
通工具肇事，致人受傷而逃逸之犯行，已詳敘其取捨證據及認定
事實之心證理由，並就上訴人辯解不知道有撞傷人云云，如何不
足採信，於理由內予以說明，所為論斷與經驗法則及論理法則俱
無違背，亦無所指判決不適用法則或理由矛盾之違法情形存在。
上訴意旨對於原判決究竟如何違背法令，並未依據卷內資料為具
體指摘，徒憑己見，對於原審前項職權之行使，任意指摘，難謂
已符合首揭法定上訴要件。其上訴違背法律上之程式，應予駁回
。
二、不能安全駕駛動力交通工具而駕駛部分：
按刑事訴訟法第三百七十六條所列各罪之案件，經第二審判決者
，不得上訴於第三審法院，法有明文。上訴人另因服用酒類，不
能安全駕駛動力交通工具而駕駛，經原審依刑法第一百八十五條
之三論處罪刑部分，核屬刑事訴訟法第三百七十六條第一款之案
件。依首開說明，既經第二審判決，自不得上訴於第三審法院，
上訴人猶提起上訴，顯為法所不許，應併予駁回。
據上論結，應依刑事訴訟法第三百九十五條前段，判決如主文。
中    華    民    國  九十九  年   十二   月  二十三  日
                      最高法院刑事第十三庭
                          審判長法官  陳  世  淙  
                                法官  陳  東  誥  
                                法官  何  菁  莪  
                                法官  施  俊  堯  
                                法官  林  勤  純  
本件正本證明與原本無異
                                      書  記  官  
中    華    民    國  九十九  年   十二   月  二十七  日
                                                      K

司法院資訊處製作；財團法人民間司法改革基金會備份。
